臺灣臺中地方法院刑事判決　　　　　　 100年度訴字第2423號
公　訴　人　臺灣臺中地方法院檢察署檢察官
被　　　告　何鈺鈴
上列被告因違反毒品危害防制條例案件，經檢察官提起公訴（10
0年度毒偵字第968號），被告於準備程序中就被訴事實為有罪之
陳述，經告以簡式審判程序之旨，並聽取當事人之意見後，由本
院合議庭評議後裁定由受命法官獨任改行簡式審判程序審理，判
決如下：
    主    文
何鈺鈴施用第二級毒品，累犯，處有期徒刑陸月。又施用第一級
毒品，累犯，處有期徒刑壹年。應執行有期徒刑壹年肆月。
    犯罪事實
一、何鈺鈴曾因施用毒品案件，經本院裁定送勒戒處所進行觀察
    、勒戒，於民國89年9月6日進入臺灣臺中看守所附設勒戒所
    接受觀察勒戒後，認無繼續施用毒品傾向，由臺灣臺中地方
    法院檢察署檢察官於89年9月22日以89年度毒偵字第5923號
    為不起訴處分確定，並於89年9月25日釋放出所；又因施用
    毒品案件，經本院於90年4月11日以90年度毒聲字第1790號
    裁定送勒戒處所進行觀察、勒戒，於90年5月29日進入臺灣
    臺中看守所附設勒戒所接受觀察勒戒後，認有繼續施用毒品
    傾向，經本院於90年6月28日以90年度毒聲字第3184號裁定
    令入戒治處所施以強制戒治後，於90年7月27日進入臺灣臺
    中女子戒治所接受強制戒治，嗣因執行成效良好，經本院於
    90年12月14日以90年度毒聲字第6017號裁定停止戒治，所餘
    戒治期間並付保護管束，於91年1月17日停止戒治釋放出所
    。前開施用毒品犯行，另經本院於90年8月2日以90年度訴字
    第1544號判處有期徒刑8月、5月，應執行有期徒刑1年確定
    。
二、何鈺鈴前因施用毒品罪，經本院於96年12月20日以96年度訴
    字第3683號判處有期徒刑10月，經臺灣高等法院臺中分院於
    97年3月24日以97年度上訴字第718號判決駁回上訴確定；於
    97年7月7日入監執行，於98年5月6日因縮短刑期執行完畢。
三、何鈺鈴仍不知悔改及徹底戒絕，於前開觀察勒戒執行完畢釋
    放後5年內復因施用毒品案件經依修正前之毒品危害防制條
    例裁定送觀察勒戒及強制戒治處分並判處徒刑，仍基於施用
    第二級毒品甲基安非他命之犯意，於99年11月13日18時許，
    在臺中縣太平市（現改制為臺中市太平區）友人住處內，以
    將甲基安非他命置入玻璃球吸食器內以火燒烤使之產生煙霧
    後加以吸食之方式，非法施用第二級毒品甲基安非他命一次
    ；另基於施用第一級毒品海洛因之犯意，於99年11月14日晚
    間時分，在臺中縣大里市（現改制為臺中市○里區○○里路
    434巷5弄2號其住處內，以將海洛因加入食鹽水稀釋後注入
    針筒內以針筒注射手臂之方式，非法施用第一級毒品海洛因
    一次。嗣於99年11月16日20時45分許，在臺中市○區○○街
    37號2樓之3，為警查獲，經警徵得其同意採集尿液送驗，結
    果呈現可待因、嗎啡、安非他命、甲基安非他命陽性反應，
    因而獲悉上情。
四、案經臺中市政府警察局第二分局報告臺灣臺中地方法院檢察
    署檢察官偵查起訴。
    理    由
一、訊據被告何鈺鈴對於上揭時地分別施用第二級毒品甲基安非
    他命及第一級毒品海洛因等情，業於本院中坦認屬實，而被
    告為警查獲時所採集之尿液，經送驗結果，亦呈現嗎啡、安
    非他命及甲基安非他命陽性反應，此有中山醫學大學附設醫
    院檢驗科藥物檢測中心尿液檢驗報告1份、真實姓名對照表1
    份、臺中市政府警察局第二分局採集尿液鑑定同意書1份在
    卷可稽，被告自白供述與現有事證相符，應堪置信。按觀察
    、勒戒或強制戒治執行完畢釋放後，5年內再犯毒品危害防
    制條例第10條之罪者，檢察官應依法追訴，毒品危害防制條
    例第23條第2項定有明文。倘被告於5年內已再犯，經依法追
    訴處罰，縱其第3次（或第3次以上）再度施用毒品之時間，
    在初犯經觀察、勒戒或強制戒治執行完畢釋放5年以後，已
    不合於「5年後再犯」之規定，且因已於「5年內再犯」，顯
    見其再犯率甚高，原實施觀察、勒戒或強制戒治，已無法收
    其實效，即應依該條例第10條處罰（參照最高法院95 年第7
    次刑事庭會議決議）。被告曾因施用毒品案件，經本院裁定
    送勒戒處所進行觀察、勒戒，於89年9月6日進入臺灣臺中看
    守所附設勒戒所接受觀察勒戒後，認無繼續施用毒品傾向，
    由臺灣臺中地方法院檢察署檢察官於89年9月22日以89年度
    毒偵字第5923號為不起訴處分確定，並於89年9月25日釋放
    出所；又因施用毒品案件，經本院於90年4月11日以90年度
    毒聲字第1790號裁定送勒戒處所進行觀察、勒戒，於90年5
    月29日進入臺灣臺中看守所附設勒戒所接受觀察勒戒後，認
    有繼續施用毒品傾向，經本院於90年6月28日以90年度毒聲
    字第3184號裁定令入戒治處所施以強制戒治後，於90年7月2
    7日進入臺灣臺中女子戒治所接受強制戒治，嗣因執行成效
    良好，經本院於90年12月14日以90年度毒聲字第6017號裁定
    停止戒治，所餘戒治期間並付保護管束，於91年1月17日停
    止戒治釋放出所等情，此有臺灣高等法院被告前案紀錄表1
    份在卷可稽，則被告於前開觀察勒戒執行完畢釋放後，5年
    內已再犯施用毒品犯行，本件施用毒品之犯行，自應予依法
    追訴。本件事證已臻明確，被告犯行，洵堪認定。
二、按海洛因、甲基安非他命分別係屬毒品危害防制條例所定之
    第一、二級毒品，不得非法施用。被告前開施用毒品第一級
    毒品海洛因及第二級毒品甲基安非他命之犯行，分別係犯毒
    品危害防制條例第10條第1項之施用第一級毒品罪、第10條
    第2項之施用第二級毒品罪。被告為供施用而分別持有第一
    、二級毒品之低度行為，應各為施用第一、二級毒品之高度
    行為所吸收，均不另論處。被告所犯施用第一、二級毒品之
    犯行，其犯意各別，行為互殊，法益亦異，應予分論併罰。
    查：被告前因施用毒品罪，經本院於96年12月20日以96年度
    訴字第3683號判處有期徒刑10月，經臺灣高等法院臺中分院
    於97年3月24日以97年度上訴字第718號判決駁回上訴確定；
    於97年7月7日入監執行，於98年5月6日因縮短刑期執行完畢
    等情，此有臺灣高等法院被告前案紀錄表在卷可稽，被告前
    受有期徒刑之執行完畢後，5年以內故意再犯有期徒刑以上
    之前開二罪，均為累犯，應依刑法第47條第1項之規定，分
    別加重其刑。至於，被告雖於偵查中供出其毒品來源為李紀
    祖，惟經調查結果，李紀祖販毒案件已經起訴送審在案，而
    該案件係由警方聲請通訊監察依據監聽資料而破獲，此有臺
    灣臺中地方法院檢察署辦案公務電話紀錄表在卷可按，是李
    紀祖販毒案件顯然並非因被告供出上手因而查獲，自無從依
    毒品危害防制條例第17條第1項之規定，予以減輕其刑，附
    此敘明。爰審酌被告前因施用毒品之犯行，經歷觀察勒戒、
    強制戒治及判處徒刑之機會，仍無法徹底戒除施用毒品之惡
    習，猶故態復萌，再次施用毒品，無視於毒品對於自身健康
    之嚴重傷害及國家對於杜絕毒品犯罪之禁令，惟因施用毒品
    本身係屬自戕行為，對於社會所產生之潛在危害性尚屬輕微
    ，且被告犯罪後業經坦承犯行，犯後態度尚稱良好，公訴檢
    察官就被告施用第一、二級毒品之犯行，分別具體求處有期
    徒刑1年1月、7月之刑度，本院參酌被告事後有供出其毒品
    來源，雖未因而查獲上手獲得減刑之利益，然仍得其悔悟之
    意，認公訴檢察官前開求處之刑度稍嫌過重等一切情狀，分
    別量處如主文所示之刑，並合併定其應執行之刑，以示懲儆
    。
據上論斷，應依刑事訴訟法第273條之1第1項、第299條第1項前
段，毒品危害防制條例第10條第1項、第2項，刑法第11條前段、
第47條第1項、第51條第5款，判決如主文。
中    華    民    國   100    年    10    月    5     日
                  刑事第七庭    法  官  巫淑芳
以上正本證明與原本無異。
如不服本判決應於收受判決後10日內向本院提出上訴書狀，並應
敘述具體理由；其未敘述上訴理由者，應於上訴期間屆滿後20日
內向本院補提理由書（均須按他造當事人之人數附繕本）「切勿
逕送上級法院」。
                                書記官  莊金屏
中    華    民    國   100    年    10    月    5     日
附錄論罪科刑法條：
毒品危害防制條例第10條：
施用第一級毒品者，處6月以上5年以下有期徒刑。
施用第二級毒品者，處3年以下有期徒刑。